最高法院民事裁定
                                   111年度台上字第2311號
上   訴   人  華娛國際股份有限公司

法 定代理 人  陳融萱        
訴 訟代理 人  蕭家捷律師
              廖純誼律師
被  上訴  人  嘉揚電影有限公司（下稱嘉揚公司）


兼法定代理人  唐在揚        
被  上訴  人  程偉豪                                
共        同
訴 訟代理 人  薛欽峰律師
              劉又禎律師
上列當事人間侵害著作權有關財產權爭議等事件，上訴人對於中
華民國111年4月14日智慧財產及商業法院第二審判決（110年度
民著上字第21號），提起上訴，本院裁定如下：
    主  文
上訴駁回。
第三審訴訟費用由上訴人負擔。
    理  由
按上訴第三審法院，非以原判決違背法令為理由，不得為之；又
判決不適用法規或適用不當者，為違背法令；且提起上訴，上訴
狀內應記載上訴理由，表明原判決所違背之法令及其具體內容，
暨依訴訟資料合於該違背法令之具體事實，其依民事訴訟法第46
9條之1規定提起上訴者，並應具體敘述為從事法之續造、確保裁
判之一致性或其他所涉及之法律見解具有原則上重要性之理由。
同法第467條、第468條、第470條第2項定有明文。是當事人提起
上訴，如依同法第469條規定，以原判決有所列各款情形之當然
違背法令為理由時，其上訴狀或理由書應表明該判決有合於各該
條款規定情形之具體內容，及係依何訴訟資料合於該違背法令之
具體事實；如依同法第469條之1規定，以原判決有前條以外其他
不適用法規或適用不當為理由時，其上訴狀或理由書應表明該判
決所違背之法令條項，或有關司法院解釋或憲法法庭裁判字號，
或成文法以外之習慣或法理、法則等及其具體內容，暨係依何訴
訟資料合於該違背法令之具體事實，並具體敘述為從事法之續造
、確保裁判之一致性或其他所涉及之法律見解具有原則上重要性
之理由。上訴狀或理由書如未依上述方法表明，或其所表明者與
上開法條規定不合時，即難認為已合法表明上訴理由，其上訴自
非合法。本件上訴人對於原判決提起上訴，雖以該判決違背法令
為由，惟核其上訴理由狀所載內容，係就原審取捨證據、認定事
實、解釋契約、適用法律之職權行使，所論斷：上訴人於民國10
4年3月13日與被上訴人程偉豪簽訂「目擊者」原創故事授權協議
書（下稱系爭授權書）。綜合系爭授權書內容、程偉豪與上訴人
之法定代理人陳融萱間之相關對話及臉書訊息，佐以由被上訴人
嘉揚公司出品製作、程偉豪為導演編劇所拍攝「目擊者」電影（
下稱系爭電影）之最終劇本，業經程偉豪多次修改原始劇本；拍
攝系爭電影之資金，係程偉豪自行尋求；如獲文化部輔導金補助
時，程偉豪需支付新臺幣（下同）15萬元之原創故事開發費用；
系爭電影上映之正片表明「原創故事：成澤青/ 陳玉珊」各節，
參互觀之，足見程偉豪修改原始劇本為最終劇本，及以該劇本與
嘉揚公司合作拍攝系爭電影，均獲得上訴人之授權，並未侵害其
著作財產權及人格權。從而，上訴人依著作權法第85條、第88條
第1項及第3項、公司法第23條第2項等規定，求為命嘉揚公司應
分別與程偉豪或被上訴人唐在揚連帶給付200萬元本息，及被上
訴人應共同刊登澄清聲明之判決，均為無理由，不應准許等情，
指摘為不當，並就原審已論斷或其他與判決結果無礙事項，泛言
未論斷或論斷矛盾錯誤，違反證據、論理及經驗法則，而非表明
依訴訟資料合於該違背法令之具體事實，亦未具體敘述為從事法
之續造、確保裁判之一致性或其他所涉及之法律見解具有原則上
重要性之理由，難認已合法表明上訴理由。依首揭說明，應認其
上訴為不合法。末查，原審合法認定程偉豪與嘉揚公司合作拍攝
系爭電影，並未逾越上訴人之授權範圍，並說明其餘攻防方法及
證據，經斟酌後，不足以影響判決之結果，尚非判決不備理由。
又被上訴人於事實審已多次抗辯：不論系爭劇本著作權之歸屬，
程偉豪已透過系爭授權書取得授權等情（見一審卷㈢5至9頁；原
審卷114、231至232頁），是上訴人指摘原審違反辯論主義一節
，不無誤會。另上訴理由所提接觸與實質近似標準，及附件1證
據，核屬新攻擊方法或證據，依民事訴訟法第476條第1項規定，
本院不予審酌。均附此說明。
據上論結，本件上訴為不合法。依民事訴訟法第481條、第444條
第1項、第95條、第78條，裁定如主文。
中　　華　　民　　國　　111 　年　　11　　月　　2 　　日
                      最高法院民事第三庭
                          審判長法官  沈  方  維
                                法官  陳  麗  芬
                                法官  方  彬  彬
                                法官  蔡  和  憲
                                法官  鍾  任  賜
本件正本證明與原本無異
                              　　　　書　記　官
中　　華　　民　　國　　111 　年　　11　　月　　15　　日